【裁判字號】    99,交聲,2357
【裁判日期】    990625
【裁判案由】    聲明異議
【裁判全文】
臺灣臺中地方法院交通事件裁定        99年度交聲字第2357號
原處分機關  交通部公路總局臺中區監理所臺中市監理站
異  議  人
即受處分人  甲○○
上列受處分人因違反道路交通管理處罰條例案件，對於交通部公
路總局臺中區監理所臺中市監理站民國九十九年三月十九日所為
之處分（裁監稽違字第裁000000000000號），聲明
異議，本院裁定如下：
    主  文
異議駁回。
    理  由
一、原處分機關略以：異議人即受處分人（下稱受處分人）甲○
    ○分別於民國九十七年十月十二日及九十八年一月十六日騎
    乘車牌號碼ＺＴＪ－三五七號重型機車，分別在臺中市○○
    路與學府路處，均因「闖紅燈」之違規，經臺中市交通隊及
    第三分局依道路交通管理處罰條例第五十三條第一項之規定
    舉發違反道路交通管理事件確定在案，自九十七年十月十二
    日起六個月內違規點數累計已達六點，依「道路交通駕駛人
    違規記點及汽車違規紀錄作業處理要點」相關規定，交通部
    公路總局臺中區監理所臺中市監理站依電腦程式系統以九十
    八年一月十六日為違規日舉發第000000000號交通
    違規案，並經原處分機關於九十九年三月十九日以裁監稽違
    字第裁000000000000號裁決書裁處受處分人吊
    扣駕駛執照一個月、並施以道安講習，駕駛執照限於九十九
    年四月八日前繳送，逾期則續依裁決書處罰主文二裁處等語
    。
二、受處分人聲明異議意旨略以：臺中市西區○○○○街一六六
    巷十五號是老舊社區，無人管理型公寓，更無管理員，常有
    郵件遺失之事，平日伊與家人相當注意郵件，本事件係因二
    次郵務投遞無人應答，未見郵件招領通知書，才遲遲未處理
    造成駕照吊銷。實未接獲通知書又缺乏知識，並不知道違規
    後除依法繳納罰鍰外，尚有吊扣與安全講習等事項，並非藐
    視法律與公權力。一般庶民每日生活以機車代步，豈能失去
    駕照，請給予一個機會云云。
三、按受處分人，不服道路交通管理處罰條例第八條主管機關所
    為之處罰，得於接到裁決書之翌日起二十日內，向管轄地方
    法院聲明異議，道路交通管理處罰條例第八十七條第一項定
    有明文。復按處理違反道路交通管理事件，有關文書送達之
    程序，準用行政程序法送達之規定。違反道路交通管理事件
    統一裁罰標準及處理細則第五條定有明文。而行政程序法中
    對於文書送達，於應受送達人之住居所、事務所或營業所為
    之。但在行政機關辦公處所或他處會晤應受送達人時，得於
    會晤處所為之；於應送達處所不獲會晤應受送達人時，得將
    文書付與有辨別事理能力之同居人、受僱人或應送達處所之
    接收郵件人員；又送達不能依前二條規定為之者，得將文書
    寄存送達地之地方自治或警察機關，並作送達通知書兩份，
    一份黏貼於應受送達人住居所、事務所、營業所或其就業處
    所門首，另一份交由鄰居轉交或置於該送達處所信箱或其他
    適當位置，以為送達。前項情形，由郵政機關為送達者，得
    將文書寄存於送達地之郵政機關。寄存機關自收受寄存文書
    之日起，應保存三個月，行政程序法第七十二條第一項、第
    七十三條第一項、第七十四條分別定有明文。行政文書依行
    政程序法第七十四條第一項規定為寄存送達者，如確已完成
    文書寄存於地方自治、警察機關或郵政機構，並製作送達通
    知單二份，一份黏貼於送達處所之門首，另一份交由鄰居轉
    交或置於送達處所信箱或其他適當位置時，無論應受送達人
    實際上何時受領文書，均以寄存之日期視為收受送達之日期
    ，而發生送達之效力（最高行政法院九十五年度裁字第六三
    四號裁定要旨及法務部九十三年四月十三日法律字第○九三
    ○○一四六二八號函可資參照）。
四、經查，本件裁監稽違字第裁000000000000號裁
    決書業以掛號郵寄受處分人住所地「臺中市西區○○○○街
    一六六巷十五號四樓」，因未獲會晤應受送達人，亦無受領
    文書之同居人、受僱人或接收郵件人員，而將該裁決書於九
    十九年三月二十四日辦理寄存送達於臺中英才郵局，並作送
    達通知書二份，一份黏貼於上址門首，另一份置於該址信箱
    或其他適當位置，以為送達等情，有受處分人個人基本資料
    查詢結果、上開裁決書及送達證書各一份附卷可憑，復為受
    處分人所不爭執，自已生合法送達之效力。本件處分人於上
    開裁決書送達後，遲至九十九年六月七日始具狀提出於原處
    分機關聲明異議，此有聲明異議狀上交通部公路總局臺中區
    監理所總收文章可佐，受處分人就上開裁決書之聲明異議顯
    已逾法定期限。揆諸前揭法條之說明，其聲明異議即屬不合
    法律上之程式，且無從補正，應予駁回。。
據上論斷，應依道路交通管理處罰條例第八十七條第二項、道路
交通案件處理辦法第十八條前段，裁定如主文。
中    華    民    國    99     年    6    月    25    日
                  交通法庭    法  官  林學晴
如不服本裁定應於送達後五日內向本院提出抗告狀。
以上正本證明與原本無異。
                              書記官  簡雅文
中    華    民    國    99    年    6     月    25    日

司法院資訊處製作；財團法人民間司法改革基金會備份。
